【裁判字號】    99,訴,2793
【裁判日期】    990630
【裁判案由】    返還票款
【裁判全文】
臺灣臺北地方法院民事裁定              99年度訴字第2793號
原      告  丁○○
            丙○○
被      告  甲○○
            乙○○
上列當事人間請求給付票款事件，本院裁定如下︰
    主    文
本件移送臺灣板橋地方法院。
    理    由
一、按訴訟，由被告住所地之法院管轄；本於票據有所請求而涉
    訟者，得由票據付款地之法院管轄；共同訴訟之被告數人，
    其住所不在一法院管轄區域內者，各該住所在地之法院俱有
    管轄權，但依第四條至前條規定有共同管轄法院者，由該法
    院管轄；訴訟之全部或一部，法院認為無管轄權者，依原告
    聲請或依職權以裁定移送其管轄法院，民事訴訟法第一條第
    一項前段、第十三條、第二十條、第二十八條第一項定有明
    文。
二、本件原告起訴主張：張秋香曾於民國九十六年六月六日簽發
    未載到期日、付款地、面額分別為新臺幣（下同）一百六十
    萬元、二百萬元、受款人分別為原告丙○○、丁○○、票據
    號碼分別為００三五六一、０五八六七二號、免除作成拒絕
    證書之本票二紙交付原告丙○○、丁○○，另於九十七年一
    月九日簽發未載到期日、付款地、面額二百萬元、受款人為
    原告丙○○、票據號碼００三五六六號、免除作成拒絕證書
    之本票交付原告丙○○，詎張秋香迄至九十七年二月二十一
    日死亡時止，仍未給付票款，被告為張秋香之繼承人，爰依
    票據關係請求被告給付票款五百六十萬元，及自起訴狀繕本
    送達翌日起至清償日止，按週年利率百分之五計算之利息。
三、本件被告甲○○住所在臺北縣中和市○○路三一二巷十之三
    號，被告乙○○住所在金門縣金湖鎮料羅八六號，此經本院
    職權查證屬實，有司法院戶役政連結作業系統查詢單附卷可
    稽，均不在本院管轄區域內，依民事訴訟法第二十條後段規
    定，本件訴訟自應由同法第四條至第十九條規定之共同管轄
    法院管轄。而本件原告係本於票據關係請求，而原告所執有
    之本票固未載付款地、發票地，但咸載有發票人張秋香住所
    臺北縣中和市○○路三一二巷十之三號，此觀卷附本票三紙
    即明，依票據法第一百二十條第四、五項規定，以該住所地
    為付款地，則本件訴訟標的票據付款地亦不在本院管轄區域
    內，本件自應由被告二人依民事訴訟法第十三條規定之共同
    管轄法院即票據付款地法院臺灣板橋地方法院管轄。玆原告
    向本院起訴，顯係違誤，爰依職權將本件移送於管轄之臺灣
    板橋地方法院法院。
中    華    民    國    99    年    6     月    30    日
                    民事第一庭  法  官  洪文慧
以上正本係照原本作成。
如對本裁定抗告須於裁定送達後十日內向本院提出抗告狀，並繳
納抗告費新臺幣一千元。
中    華    民    國    99    年    6     月    30    日
                                書記官  林芝儀

司法院資訊處製作；財團法人民間司法改革基金會備份。
